臺灣高等法院民事裁定  
109年度抗字第969號
抗  告  人  史美瑜
相  對  人  游智筠  
上列當事人間請求侵權行為損害賠償事件，抗告人對於中華民國
109年5月28日臺灣士林地方法院109年度訴字第792號所為移轉管
轄裁定提起抗告，本院裁定如下： 
    主  文
原裁定廢棄。
    理  由
一、按民事訴訟法第1條第1項前段固規定：訴訟，由被告住所地
     之法院管轄。惟同法第15條第1項亦明定：因侵權行為涉訟
    者，得由行為地之法院管轄。而所謂行為地，凡為一部實行
    行為或其一部行為結果發生之地皆屬之。又同一訴訟，數法
    院有管轄權者，原告得任向其中一法院起訴，同法第22條亦
    規定甚明。另管轄權之有無，乃訴訟要件之一，受訴法院應
    依職權調查有無法律所定取得管轄權之事實，於調查後認無
    管轄權者，始得依法律所定，為移送於其他法院管轄之裁定
    。
二、本件抗告人以相對人為被告，主張相對人與伊配偶即訴外人
    林煜盛間往來逾越一般男女分際，林煜盛與相對人約會地點
    包含位在臺北市士林區之○○○○○○大樓(下稱系爭大樓)，爰依
    侵權行為之法律關係，請求相對人給付新臺幣100萬元本息
    ，並於臉書網頁上道歉。原法院認其無管轄權，依職權裁定
    將本件訴訟移送臺灣桃園地方法院（下稱桃園地院)。抗告
    人不服，提起抗告，抗告意旨略以：伊起訴主張之約會地點
    包含系爭大樓，依伊起訴主張之事實，原法院應有管轄權。
    再者，伊聲請原法院向系爭大樓管理委員會函詢林煜盛所駕
    駛0000-00號車輛(下稱系爭車輛)曾否停放於系爭大樓地下
    室以及相對人是否為系爭大樓住戶，經調查後即可明原法院
    有無管轄權，原法院逕將本件移送桃園地院，實屬違誤，應
    予廢棄等語。
三、經查，抗告人陳明上開侵權行為發生地位於臺北市士林區，
    並提出照片為憑(見原法院卷第22-24頁)，且審諸抗告人所
    提出之照片(見原法院卷第22-24頁)，可知系爭車輛曾駛入
    系爭大樓，而證人林煜盛亦不否認系爭車輛係由其駕駛使用
    (見原法院卷第37頁)，則抗告人請求向系爭大樓管理委員會
    函詢相對人是否為系爭大樓之住戶以及系爭車輛曾否停放於
    系爭大樓地下停車場以查明原法院有無管轄權，即非無憑，
    原法院未予調查，尚無從認定本件訴訟原法院無管轄權。從
    而，原法院逕以相對人目前住於桃園市大溪區為由，裁定將
    本件訴訟移送至桃園地院，於法自有未合。抗告意旨指摘原
    裁定不當，求予廢棄，為有理由。爰將原裁定廢棄，另由原
    法院為適法之審理。　　　　
四、據上論結，本件抗告為有理由，裁定如主文
中　　華　　民　　國　　109 　年　　10　　月　　7 　　日
                    民事第五庭
                        審判長法  官  賴劍毅
　　　　　　　　　　　　　    法  官  陳君鳳
　　　　　　　　　　　　　    法  官  楊雅清
　　　　　　　　　　　　　　　　　　　　　　　　
正本係照原本作成。
不得再抗告。
中　　華　　民　　國　　109 　年　　10　　月　　8 　　日
　　　　　　　　　　　　　    書記官  陳惠娟